Elyes Ben Nejma



25 cité Tayeb Mhiri 9000 Beja

+21621740341

elyes.bennejma@esprit.tn

Date de naissance : 17 octobre 1992

in https://www.linkedin.com/in/elyesben-nejma-45aa9910a/

Compétences

tableau

MySQL

CSS

HTML

javascript
symfony
java
PHP
node js
Angular JS
react JS
git
c#
SAP

Langues

Arabe
Français
Anglais
Allemend

Centres d'intérêt

- tennis
- camping
- théatre
- music

Profil

Ingénieur en logiciel informatique doté d'une solide expérience. Compétences particulières en conception, en analyse et en intégration de systèmes. Doué pour le travail en équipe et très bonne compréhension du cahier des charges fixé par le client. Capacité á rationaliser les processus et á résoudre sans délai les éventuels bugs. Grande disponibilité.

Formations

Diplome national d'ingénieur

09/2015 - 12/2018

Esprit, Tunis

Licence fondamentale en informatique

09/2012 - 06/2015

FSB, Bizerte

Expériences professionnelles

développeur web

06/2018 - 09/2019

Planerio GmbH, Munich

- Travailler en tant que développeur web dans une entreprise informatique spécialisée dans le secteur de la santé basée à Munich.
- Implémenter des nouvelles fonctionnalités dans l'application web PLANERIO.
- Créer le PHPUnit et les tests unitaires, créer et intégrer des rapports et des statistiques dans l'application web PLANERIO en utilisant TABLEAU.
- Technologies: SQL Server, Symfony, Scrum, JIRA, GIT, ReactJS, PHP-7, Logiciel Tableau

stagiaire devops

09/2016 - 11/2016

Collaborative innovation center, Tunis

- Créez une plate-forme de stockage composée de deux sites: Une infrastructure cloud avec OpenStack. Une infrastructure de récupération avec Ceph Cluster.
- caractéristiques: orchestration / automatisation, haute disponibilité, équilibrage de charge.
- service: VoIP, Streaming, Web, Chat, DNS
- technologies: OpenStack, XEN, KVM, Ubuntu, Pfsense, HeartBeat, Nginx, MPLS, Ceph, Apache, MariaDB.

développeur web (Remote)

07/2015 - 09/2015

Road-Track, Hong-Kong

- Créer une application pour faciliter le suivi du trafic routier en suivant la méthodologie Scrum.
- Technologies: JEE, ASP.Net, Bluemix, Rest, Angular JS, Web API, Active Directory, SPOSAD, WildFly.

développeur web

01/2015 - 06/2015

CIC, Tunis

- Créez une application Web pour les IPTV dont le but est de intégrer des vidéos des chaines TV et des actualités.
- Technologies: HTML, CSS, JQUERY, JAVASCRIPT, PHP, WAMP.